# 陈老师，请教政府补助问题

提问人：Peter_an 时间：2013-07-06 11:52:55
陈老师，
A公司在甲市从事房地产开发业务，A的集团内关联项目公司B（外资）计划在乙市开发房地产项目。在B项目公司成立前，由A公司负责与政府部门接洽、并负责前期准备工作。 2012 年 3 月，A公司收到乙市的政府补助 1000 万元，文件中的补助名义为“A公司协助引入外资参与乙市城市规划建设”。审计过程中，我们在与企业人员私下沟通中了解到，该笔 1000 万的补助实际上是政府对B项目公司拍地时土地出让金的返还，但无书面文件。请问该笔 1000 万的补助是否可以计入A公司的营业外收入？ 多谢陈老师

回答人：chenyiwei
A企业最终是否要把补助款付给B？如果不是，则鉴于A的层面上无土地使用权成本，则在没有明确补助对象的情况下，计入A的营业外收入也可接受。